【裁判字號】    94,易,1077
【裁判日期】    950117
【裁判案由】    詐欺等
【裁判全文】
臺灣臺南地方法院刑事判決              94年度易字第1077號
聲  請  人  臺灣臺南地方法院檢察署檢察官
被      告  丁○○
                    現於台南看守所附設勒戒所（勒戒中）
上列被告因詐欺等案件，經檢察官聲請簡易判決處刑（94年度偵
字第1395號、94年度偵續字第786號），本院認為不宜，改依通
常程序審理，被告就被訴事實為有罪之陳述，經本院裁定進行簡
式審判程序後，判決如下：
    主  文
丁○○共同行使偽造私文書，足以生損害於公眾及他人，處有期
徒刑伍月，如易科罰金，以參佰元折算壹日。扣案之變造「戊○○」國民身份證壹紙及中國信託商業銀行現金卡申請書上「戊○○」署押壹枚均沒收之。
    事實及理由
一、本件犯罪事實：丁○○因積欠甲○○（由本院另行審理）新
    台幣（下同）一萬元無力償還，甲○○旋提議丁○○以變造
    身分證向銀行辦理現金卡提領現金以供清償債務，丁○○應
    允後，二人即共同基於意圖為自己不法之所有及行使變造私
    文書及身分證之犯意聯絡，於九十四年一月十一日晚上某時
    ，在高雄市「我家賓館」內，由丁○○提供其相片後，甲○○將之換貼在以不詳方式取得「戊○○」名義之國民身分證
    上而變造「戊○○」之國民身分證，足生損害於戶政機關對
    於國民身分證核發管理之正確性及戊○○。嗣於九十四年一
    月十二日晚上，甲○○駕駛竊得之車牌號碼ＫＯ—８４０９
    號自小客車（懸掛另竊得之ＵＥ—６４７６號車牌，甲○○
    所涉竊盜部分，由本院另案審理）搭載丁○○回其住處後，
    自己則至火車站附近北門路一段一五五號光華賓館投宿，丁○○則於同日晚上八時三十分許，持上揭變造之國民身分證
    ，偽以戊○○名義，填寫不實之現金卡申請書，據以向設置
    於台南市火車站內之中國信託商業銀行（下稱中國信託）自
    動貸款機傳輸上開資料，並申請現金卡，嗣為中國信託職員
    丙○○發現申請人資格不符，乃報警前往處理當場查獲，丁○○因而未領得現金，並扣得該變造之「戊○○」國民身分
    證一張。
二、上揭事實業據被告丁○○迭於警詢、偵查中及本院審理時坦
    承不諱，核與證人即中國信託職員丙○○及證人顏嘉惠於警
    詢中指訴情節相符，並有扣案變造之「戊○○」國民身份證
    及現金卡申請書影本各一紙為證。綜上，被告自白與事實相
    符，本件事證明確，被告犯行洵堪認定。
三、核被告丁○○所為，係犯刑法第二百十六條、第二百十條、
    第二百十二條之行使偽造私文書罪、行使變造特種文書罪及
    第三百三十九條第一項詐欺取財罪。又被告於前開時、地申
    請現金卡使用，為中國信託職員丙○○發現報警，因而未領
    得現金，然被告已著手於詐欺行為而不遂，此部分犯行尚屬
    未遂，應成立刑法第三百三十九條第三項之詐欺取財未遂罪
    。被告與甲○○二人，就上開三罪間具有犯意聯絡及行為分
    擔，為共同正犯。又被告偽造被害人「戊○○」署押，為偽
    造現金卡申請書之階段行為；又其偽造現金卡申請書及變造
    「戊○○」之國民身份證等文書後，進而行使，偽造、變造
    之低度行為應為行使之高度行為所吸收，俱不另論罪。又被
    告先後犯行使變造之國民身份證、行使偽造之現金卡申請書
    及詐欺取財未遂等罪間，有方法目的之牽連關係，應依刑法
    第五十五條規定，從一重之行使偽造私文書罪處斷。又被告
    偽造私文書並加以行使之犯行，雖未據公訴人起訴，然據蒞
    庭檢察官於審理時當庭追加此部分犯罪事實，且此部分與起
    訴書所載犯罪事實既有牽連之裁判上一罪關係，自為起訴效
    力所及，本院自應併予審究。爰審酌被告侵害被害人戊○○
    之姓名權、經濟信用，犯罪尚未造成損害，且坦承犯行、犯
    後態度尚佳等一切情狀，量處如主文所示之刑，並諭知易科
    罰金之折算標準，以資懲儆。
四、現金卡申請書上「戊○○」署押一枚，依刑法第二百十九條
    規定，應予沒收。又變造「戊○○」國民身份證，係被告所
    有供本件犯罪所用之物，應依刑法第三十八條第一項第二款
    規定；至現金卡申請書，既未扣案，爰不另為沒收之諭知。
據上論斷，應依刑事訴訟法第二百七十三條之一第一項、第二百
九十九條第一項前段、刑法第二十八條、第二百十條、第二百十
二條、第二百十六條、第三百三十九條第三項、第一項、第二十
六條、第五十五條、第二百十九條、第三十八條第一項第二款、
第四十一條第一項前段，罰金罰鍰提高標準條例第一條前段、第
二條，判決如主文。
本案經檢察官乙○○到庭執行職務。
中    華    民    國    95    年    1    月    17    日
                  刑事第三庭    法  官  王慧娟
以上正本證明與原本無異
如不服本判決應於送達後十日內向本院提出上訴狀
                                書記官  黃淑櫻
中    華    民    國    95    年    1    月    17    日
附錄法條：
中華民國刑法第210條
偽造、變造私文書，足以生損害於公眾或他人者，處 5 年以下有
期徒刑。
中華民國刑法第212條
偽造、變造護照、旅券、免許證、特許證及關於品行、能力服務
或其他相類之證書、介紹書，足以生損害於公眾或他人者，處1
年以下有期徒刑、拘役或300元以下罰金。
中華民國刑法第216條
行使第 210 條至第 215 條之文書者，依偽造、變造文書或登載
不實事項或使登載不實事項之規定處斷。
中華民國刑法第339條第1項
意圖為自己或第三人不法之所有，以詐術使人將本人或第三人之
物交付者，處5年以下有期徒刑、拘役或科或併科1千元以下罰金
。


司法院資訊處製作；財團法人民間司法改革基金會備份。
